臺灣高等法院臺南分院刑事判決　　　　100年度上易字第525號
上訴人即被告　陳健焜
上列上訴人即被告因毒品危害防制條例案件，不服臺灣嘉義地方
法院100年度易字第515號中華民國100年7月29日第一審判決（起
訴案號：臺灣嘉義地方法院檢察署100年度毒偵字第686號），提
起上訴，本院判決如下：
    主  文
上訴駁回。
    事  實
一、陳健焜因施用毒品案件，經臺灣嘉義地方法院以95年度毒聲
    字第289 號裁定令入勒戒處所觀察、勒戒後，因有繼續施用
    毒品之傾向，再經同院以95年度毒聲字第346 號裁定令入戒
    治處所施以強制戒治，於民國96年8 月14日執行完畢釋放，
    嗣經臺灣嘉義地方法院檢察署檢察官以96年度戒毒偵字第39
    號為不起訴處分確定。復於前開觀察勒戒、強制戒治執行完
    畢釋放後5 年內，再因施用毒品案件，經臺灣嘉義地方法院
    以99年度朴簡字第18號判決，判處有期徒刑4 月確定，於99
    年6 月22日易科罰金執行完畢。詎其猶不知戒除毒癮，基於
    施用第二級毒品之犯意，於100 年5月7日上午某時許，在嘉
    義縣朴子市○○路○段138號住處，以將甲基安非他命置放於
    鋁箔紙上燒烤以吸食煙霧之方式施用第二級毒品甲基安非他
    命1次。經警於同年月10日上午8時50分許，在上址執行搜索
    ，扣得供其本次施用甲基安非他命使用之鋁箔紙乙張及自製
    吸食管乙支。
二、案經嘉義縣警察局竹崎分局報請臺灣嘉義地方法院檢察署檢
    察官偵查起訴。
    理  由
一、按被告以外之人於審判外之陳述，雖不符前四條之規定，而
    經當事人於審判程式同意作為證據，法院審酌該言詞陳述或
    書面陳述作成時之情況，認為適當者，亦得為證據；當事人
    、代理人或辯護人於法院調查證據時，知有第159條第1項不
    得為證據之情形，而未於言詞辯論終結前聲明異議者，視為
    有前項之同意，刑事訴訟法第159條之5定有明文。查本判決
    所引用之供述證據，業據被告於審理時均不爭執證據能力，
    （本院卷第52頁以下參照），迄至言詞辯論終結前，亦未主
    張有刑事訴訟法第159條第1項不得為證據之情形，本院審酌
    該等證據作成時之情狀，並無違法或不當等情形，認為以之
    作為本案之證據亦屬適當，依上開規定，自具有證據能力。
    另其餘非供述證據亦均經法定程序取得，無不得為證據之情
    形，自均有證據能力。
二、訊據被告對於上開施用第二級毒品犯行，迭於警詢、偵查及
    原審、本院審理時均坦承不諱；而其為警查獲後經採集尿液
    囑託鑑定結果，亦呈甲基安非他命陽性反應，並有正修科技
    大學超微量研究科技中心於100年5月24日所出具之R00-0000
    -000號尿液檢驗報告及嘉義縣警察局竹崎分局代號與真實姓
    名對照表各乙份在卷可稽（參偵查卷第28頁至第29頁）。此
    外，並有鋁箔紙乙張、自製吸食管乙支扣案可佐，被告施用
    第二級毒品之自白與事實相符，自堪採信。又被告有事實欄
    一所載因施用毒品違反毒品危害防制條例而受觀察勒戒、強
    制戒治等情形，此亦有臺灣高等法院被告前案紀錄表在卷可
    憑。被告於觀察勒戒、強制戒治執行完畢釋放後，於5 年內
    再犯施用毒品案件，並經依法追訴處罰，其本件係第3 次以
    上施用毒品行為，應予依法論科。
三、按甲基安非他命係毒品危害防制條例第2條第2項第2 款所明
    定之第二級毒品，不得非法持有、施用。核被告所為，係犯
    毒品危害防制條例第10條第2 項之施用第二級毒品罪。其施
    用第二級毒品甲基安非他命前後持有甲基安非他命之低度行
    為，應為施用甲基安非他命之高度行為所吸收，不另論罪。
    另被告有事實欄一所載之科刑執行紀錄，此有臺灣高等法院
    被告前案紀錄表1 份附卷可按，其於受有期徒刑執行完畢後
    ，5 年以內故意再犯本件有期徒刑以上之罪，為累犯，應依
    刑法第47條第1項規定加重其刑。
四、原審以被告犯罪事證明確，應予依法論科。爰審酌被告自陳
    ：高中畢業之智識程度，未婚，前曾為計程車司機，月收入
    不滿萬元，母親健在，年約70歲，其兄弟姊妹均已成年，並
    已結婚成家在外，除其母親外，家中並無其他需要扶養之親
    屬等家庭生活經濟狀況，且其有前述犯罪及施用毒品遭查獲
    之紀錄，有臺灣高等法院被告前案紀錄表附卷足據，前已因
    觀察勒戒、強制戒治執行完畢而經不起訴處分，業受毒品危
    害防制條例對施用毒品人之寬典，竟仍一再施用，不知戒除
    毒癮，而其施用毒品實為戕害自身健康之犯罪，於他人固無
    明顯重大危害，然對社會善良風氣已足生不良影響，並斟酌
    其施用之次數，及其坦承施用毒品犯行之犯後態度等一切情
    狀，適用毒品危害防制條例第10條第2 項，刑法第11條前段
    、第47條第1項、第41條第1項前段等規定，量處被告有期徒
    刑5月，併諭知易科罰金之折算標準；另扣案之鋁箔紙1張、
    自製吸食器1 支，均為被告所有，供施用第二級毒品所用之
    物，業據被告供述綦詳，應依刑法第38條第1項第2款規定，
    宣告沒收。核其認定事實、適用法律及量刑，均為妥適。上
    訴意旨認伊已供出毒品來源廖光輝，廖光輝並已緝獲到案，
    指摘原判決未予減刑不當云云。惟查，廖光輝固曾於100年4
    月4日販賣半錢重之甲基安非他命予被告，復於100年4 月下
    旬，再交付四分之一錢重之甲基安非他命予被告；廖光輝因
    犯販賣第二級毒品罪，經原審法院以100年度訴字第511號判
    決，判處有期徒刑3年9月等情，有臺灣嘉義地方法院100 年
    度訴字第511號刑事判決書在卷可稽（本院卷第41 頁以下）
    。惟廖光輝上開販賣第二級毒品予被告犯行，乃警方對被告
    使用之0000000000號行動電話實施通訊監察後，據以查獲，
    並非被告主動供出，而經查獲，有上開判決書在卷可憑。被
    告顯無毒品危害防制條例第17條第1 項規定之減刑事由，自
    無以獲得減刑之寬宥。被告上訴意旨猶執前詞，指摘原判決
    不當，為無理由，應予駁回。
據上論結，應依刑事訴訟法第368條，判決如主文。
本案經檢察官劉欽銘到庭執行職務。
中    華    民    國   100    年    11    月    23    日
                  刑事第六庭    審判長法  官  董武全
                                      法  官  孫玉文
                                      法  官  林英志
以上正本證明與原本無異。
不得上訴。
                                      書記官  魏安里
中    華    民    國   100    年    11    月    23    日
附錄本案論罪科刑法條全文：
毒品危害防制條例第10條第2項：
施用第二級毒品者，處3年以下有期徒刑。